Minutes et répertoires du notaire François DELACROIX, 29 août 1805 - 28 novembre 1822 (étude VI)
Archives nationales
Minutes et répertoires du notaire François DELACROIX (étude VI)
29 août 1805 - 28 novembre 1822
MC/ET/VI/919 - MC/ET/VI/977, MC/RE/VI/22 - MC/RE/VI/25
Delacroix, François; Étude notariale VI (Paris; 1524-....)
n ml
Archives nationales de France
Minutes et répertoires: la loi 2008-696 du 15 juillet 2008 relative aux archives a fixé à 75 ans à compter de la date de l'acte, ou à 25 ans à compter de la date du décès de l'intéressé si ce délai est plus bref, le délai de communication des minutes et répertoires des notaires; ce délai est porté à 100 ans à compter de la date de l'acte si le document se rapporte à un mineur (code du Patrimoine, articles L213-2, 4e d et 5e).
Autres documents de l'étude (dossiers de clients, comptabilité...): s'agissant d'archives privées, ces documents sont communicables selon les modalités fixées par le déposant ou le donateur.
Certains documents ne sont pas accessibles en raison de leur mauvais état de conservation.
Versement
Accès aux instruments de recherche de tous les notaires de l’étude VI
Archives de l'étude VI
- Minutes de François DELACROIX, 3 août 1805 - 28 novembre 1822; MC/ET/VI/919 - MC/ET/VI/977
  - Minutes. an XIII, fructidor - an XIV, nivôse, 13 fructidor an XIII (3 août 1805) - 10 nivôse an XIV (1805); MC/ET/VI/919
    Informations concernant le classement:
    Le niveau inférieur de description, quand il existe, correspond aux minutes d'actes. Toutes les minutes ne sont pas forcément décrites une à une. Les descriptions de ces minutes sont plus ou moins détaillées.
  - Minutes. 1806, janvier - 1806, avril, janvier 1806 - avril 1806; MC/ET/VI/920
  - Minutes. 1806, mai - 1806, août, mai 1806 - août 1806; MC/ET/VI/921
  - Minutes. 1806, septembre - 1806, décembre, septembre 1806 - décembre 1806; MC/ET/VI/922
  - Minutes. 1807, janvier - 1807, avril, janvier 1807 - avril 1807; MC/ET/VI/923
  - Minutes. 1807, mai - 1807, août, mai 1807 - août 1807; MC/ET/VI/924
  - Minutes. 1807, septembre - 1807, décembre, septembre 1807 - décembre 1807; MC/ET/VI/925
  - Minutes. 1808, janvier - 1808, mai, janvier 1808 - mai 1808; MC/ET/VI/926
  - Minutes. 1808, juin - 1808, août, juin 1808 - août 1808; MC/ET/VI/927
  - Minutes. 1808, septembre - 1808, décembre, septembre 1808 - décembre 1808; MC/ET/VI/928
  - Minutes. 1809, janvier - 1809, avril, janvier 1809 - avril 1809; MC/ET/VI/930
  - Minutes. 1809, mai - 1809, juillet, mai 1809 - juillet 1809; MC/ET/VI/931
  - Minutes. 1809, août - 1809, décembre, août 1809 - décembre 1809; MC/ET/VI/932
  - Minutes. 1810, janvier - 1810, mars, janvier 1810 - mars 1810; MC/ET/VI/933
  - Minutes. 1810, avril - 1810, juin, avril 1810 - juin 1810; MC/ET/VI/934
  - Minutes. 1810, juillet - 1810, septembre, juillet 1810 - septembre 1810; MC/ET/VI/935
  - Minutes. 1810, octobre - 1810, décembre, octobre 1810 - décembre 1810; MC/ET/VI/936
  - Minutes. 1811, janvier - 1811, mars, janvier 1811 - mars 1811; MC/ET/VI/937
  - Minutes. 1811, avril - 1811, juin, avril 1811 - juin 1811; MC/ET/VI/938
  - Minutes. 1811, juillet - 1811, septembre, juillet 1811 - septembre 1811; MC/ET/VI/939
  - Minutes. 1811, octobre - 1811, décembre, octobre 1811 - décembre 1811; MC/ET/VI/940
    - Vente par Pierre Barthélemy Marie Reine Joseph Alexandre de Constant, négociant, et Suzanne Célinie Zoé Lambertye, son épouse, demeurant à Paris, rue d'Orléans au Marais, n° 5, à Louis Gaspard Claude François Ledanois, docteur en droit, ancien jurisconsulte au parlement de Rouen, avocat au barreau de Paris, demeurant à Paris, rue de Montmorency, n° 7, de l'hôtel de Gambis. Quittances., 22 novembre 1811 - 11 janvier 1812; MC/ET/VI/940
      Mention dans le répertoire du notaire coté:
      MC/RE/VI/23
      Origine de l'information:
      Actes signalés par Thierry Boudignon, 2003-2012 (base de données migrée: voir contexte dans le Plan d’orientation général - Notaires de Paris, guides thématiques du Minutier).
      Date de création de la notice: 2012
      acte de vente; Orléans (rue d'); Rouen (Seine-Maritime); Constant, Pierre Barthélemy Marie Reine Joseph Alexandre de; Lambertye, Suzanne Célinie Zoé; Ledanois, Louis Gaspard Claude François; négociant; juriste; avocat
  - Minutes. 1812, janvier - 1812, avril, janvier 1812 - avril 1812; MC/ET/VI/941
  - Minutes. 1812, mai - 1812, juin, mai 1812 - juin 1812; MC/ET/VI/942
  - Minutes. 1812, juillet - 1812, septembre, juillet 1812 - septembre 1812; MC/ET/VI/943
    - Acte de notoriété de Pierre Nicolas Beauvallet (véritable orthographe: Beauvallet), artiste sculpteur, (élève de Pajou), fils d'André Denis Beauvallet et Jeanne Charlotte Fournelle, époux de Marie-Anne Leblanc, fille d'André Leblanc et feue Marie-Anne Pain, et père de Gilles-Pierre Beauvallet et Cécile- Elisabeth Beauvallet (dont le parrain était Charles Maurice Fournelle). Le témoin de Pierre Nicolas Beauvallet à son mariage était son cousin Jean-François Leblanc, 17 août 1812; MC/ET/VI/943
      Les membres du conseil général de la commune robespierriste de Paris (200 actes), par Béatrice Vanuxem, 1992-1993 (base de données migrée: voir contexte dans le Plan d’orientation général - Notaires de Paris, guides thématiques du Minutier).
      Date de création de la notice: 2006
      notoriété; Beauvallet, André-Denis; Beauvallet, Cécile-Elisabeth; Beauvallet,Gilles-Pierre; Beauvallet (ou Beauvalet), Pierre-Nicolas; Fournelle, Charles Maurice; Fournelle, Jeanne-Charlotte; Leblanc, André; Leblanc, Jean-François Leblanc, Marie-Anne; Pain, Marie-Anne; artiste; sculpteur
  - Minutes. 1812, octobre - 1812, décembre, octobre 1812 - décembre 1812; MC/ET/VI/944
  - Minutes. 1813, janvier - 1813, mars, janvier 1813 - mars 1813; MC/ET/VI/945
    - Contrat de mariage entre Albert Denis Alexandre Charles Marin, employé au ministère des cultes, et Adèle Fanni Porlier, fille de Benjamin Jean Porlier, notaire., 22 mars 1813; MC/ET/VI/945
      Philippe Bertholet, Études et notaires parisiens en 1803, Paris Association des notaires du Châtelet, 2004 [594 actes] (voir contexte dans le Plan d’orientation général - Notaires de Paris, guides thématiques du Minutier).
      contrat de mariage; Porlier, Benjamin Jean; Marin, Albert Denis Alexandre Charles; Porlier, Adèle Fanni; notaire
  - Minutes. 1813, avril - 1813, juin, avril 1813 - juin 1813; MC/ET/VI/946
  - Minutes. 1813, juillet - 1813, septembre, juillet 1813 - septembre 1813; MC/ET/VI/947
  - Minutes. 1813, octobre - 1813, décembre, octobre 1813 - décembre 1813; MC/ET/VI/948
  - Minutes. 1814, janvier - 1814, mai, janvier 1814 - mai 1814; MC/ET/VI/949
  - Minutes. 1814, juin - 1814, septembre, juin 1814 - septembre 1814; MC/ET/VI/950
  - Minutes. 1814, octobre - 1814, décembre, octobre 1814 - décembre 1814; MC/ET/VI/951
  - Minutes. 1815, janvier - 1815, mars, janvier 1815 - mars 1815; MC/ET/VI/952
  - Minutes. 1815, avril - 1815, juin, avril 1815 - juin 1815; MC/ET/VI/953
  - Minutes. 1815, juillet - 1815, octobre, juillet 1815 - octobre 1815; MC/ET/VI/954
  - Minutes. 1815, novembre - 1815, décembre, novembre 1815 - décembre 1815; MC/ET/VI/955
  - Minutes. 1816, janvier - 1816, avril, janvier 1816 - avril 1816; MC/ET/VI/956
  - Minutes. 1816, mai - 1816, août, mai 1816 - août 1816; MC/ET/VI/957
  - Minutes. 1816, septembre - 1816, décembre, septembre 1816 - décembre 1816; MC/ET/VI/958
  - Minutes. 1817, janvier - 1817, avril, janvier 1817 - avril 1817; MC/ET/VI/959
  - Minutes. 1817, mai - 1817, août, mai 1817 - août 1817; MC/ET/VI/960
  - Minutes. 1817, septembre - 1817, décembre, septembre 1817 - décembre 1817; MC/ET/VI/961
  - Minutes. 1818, janvier - 1818, avril, janvier 1818 - avril 1818; MC/ET/VI/962
  - Minutes. 1818, mai - 1818, août, mai 1818 - août 1818; MC/ET/VI/963
  - Minutes. 1818, septembre - 1818, décembre, septembre 1818 - décembre 1818; MC/ET/VI/964
  - Minutes. 1819, janvier - 1819, avril, janvier 1819 - avril 1819; MC/ET/VI/965
  - Minutes. 1819, mai - 1819, août, mai 1819 - août 1819; MC/ET/VI/966
  - Minutes. 1819, septembre - 1819, décembre, septembre 1819 - décembre 1819; MC/ET/VI/967
  - Minutes. 1820, janvier - 1820, avril, janvier 1820 - avril 1820; MC/ET/VI/968
  - Minutes. 1820, mai - 1820, août, mai 1820 - août 1820; MC/ET/VI/969
  - Minutes. 1820, septembre - 1820, décembre, septembre 1820 - décembre 1820; MC/ET/VI/970
  - Minutes. 1821, janvier - 1821, mars, janvier 1821 - mars 1821; MC/ET/VI/971
  - Minutes. 1821, avril - 1821, juin, avril 1821 - juin 1821; MC/ET/VI/972
  - Minutes. 1821, juillet - 1821, septembre, juillet 1821 - septembre 1821; MC/ET/VI/973
  - Minutes. 1821, octobre - 1821, décembre, octobre 1821 - décembre 1821; MC/ET/VI/974
  - Minutes. 1822, janvier - 1822, avril, janvier 1822 - avril 1822; MC/ET/VI/975
  - Minutes. 1822, mai - 1822, juillet, mai 1822 - juillet 1822; MC/ET/VI/976
  - Minutes. 1822, septembre - 1822, 28 novembre, septembre 1822 - 28 novembre 1822; MC/ET/VI/977
- Répertoire(s) de François DELACROIX, 24 septembre 1803 - 30 avril 1825; MC/RE/VI/22 - MC/RE/VI/25
  - Répertoire. an XII, vendémiaire - 1808, 1er vendémiaire an XII (24 septembre 1803) - 1808; MC/RE/VI/22
    Informations complémentaires:
    Répertoire des notaires Melchior Thomas Morin(1er vendémiaire an XII (24 septembre 1803)-10 fructidor an XIII (28 août 1805), François Delacroix (11 fructidor an XIII (29 août 1805)-31 décembre 1808)).
    Informations concernant le classement et la cotation:
    Le niveau inférieur de description, quand il existe, correspond aux mentions d'actes contenues dans le répertoire. Parmi celles-ci, certaines peuvent y être décrites, de manière plus ou moins détaillée. Pour consulter l'acte proprement dit, il convient de rechercher la cote au niveau des articles (registre ou liasse) des minutes du notaire (cote de type 'MC/ET').
    - Inventaire après décès de Marie-Angélique Rebour femme de François Besserat, 2 vendémiaire an XIV (24 septembre 1805)
      MC/RE/VI/22
      Informations concernant le classement et la cotation du document:
      Attention: la cote de répertoire (de type 'MC/RE') ne permet pas de consulter la minute de l'acte. ll convient de rechercher la cote de la minute (de type 'MC/ET') au niveau des articles (registre ou liasse) de minutes du notaire.
      L'accès aux images numérisées des pages du répertoire se fait au niveau de description supérieur (' Répertoire du notaire '), rubrique ' Consulter les archives numérisées associées'.
      Base Miriad 2 des inventaires après décès, 1801-1850, par Thierry Boudignon, avec le concours de Marie-France Nivet et du personnel du Minutier central, 1995-2012 (base de données migrée: voir contexte dans le Plan d’orientation général - Notaires de Paris, guides thématiques du Minutier).
      Date de révision: 2011
      Date de création de la notice: 2008
      inventaire après décès; Rebour, Marie-Angélique; Besserat, François
    - Inventaire après décès de Charles Bullot, 3 vendémiaire an XIV (25 septembre 1805)
      inventaire après décès; Bullot, Charles
    - Dépôt du codicille de Jacques Montgolfier, 6 frimaire an XIV (28 novembre 1805)
      Date de révision: 2010
      Date de création de la notice: 2007
      dépôt de pièces; testament; Montgolfier, Jacques
    - Inventaire après décès de Pierre Egret, 2 nivôse an XIV (23 décembre 1805)
      inventaire après décès; Egret, Pierre
    - Inventaire après décès de Jeanne Girardet, épouse de Nicolas-Pierre Véron., 28 janvier 1806
      inventaire après décès; Girardet, Jeanne; Véron, Nicolas-Pierre
    - Inventaire après décès de Pierre-François Jude., 31 janvier 1806
      inventaire après décès; Jude, Pierre-François
    - Inventaire après décès de Marie-Anne-Catherine de Giverville, veuve de Louis-Michel-Bernard Grout de Saint-Paër., 17 février 1806
      Voir vente du 6 fructidor an XIII, obligation du 6 mai 1806.
      inventaire après décès; Giverville (de), Marie-Anne-Catherine; Grout de Saint-Paër, Louis-Michel-Bernard
    - Inventaire après décès de Jean-Charles-Marie Segond., 28 avril 1806
      Voir mariage de Françoise-Geneviève Normand, sa veuve, le 1er octobre 1807.
      inventaire après décès; Segond, Jean-Charles-Marie; Normand, Françoise-Geneviève
    - Inventaire après décès de Madeleine-Adélaïde Didelet dite Boulanger, épouse de Ambroise-Bernard Leclerc., 21 mai 1806
      inventaire après décès; Didelet dite Boulanger, Madeleine-Adélaïde; Leclerc, Ambroise-Bernard
    - Inventaire après décès de Marie-Thérèse Hudicourt, épouse de Jean Bones, et de Marie-Thérèse Bones, sa fille., 26 mai 1806
      inventaire après décès; Hudicourt, Marie-Thérèse; Bones, Jean; Bones, Marie-Thérèse
    - Dépôt de l'inventaire après décès de Jean-François Berthou de La Violaye., 31 mai 1806
      Voir notoriété du 11 juin 1806 et liquidation et partage de sa succession et de celle de Jeanne-Etiennette-Guillaume de Chavaudon de Sainte-Maure, son épouse du 2 novembre 1807.
      inventaire après décès; Berthou de La Violaye, Jean-François; Chavaudon de Sainte-Maure (de), Jeanne-Etiennette-Guillaume
    - Inventaire après décès de Marie-Julienne-Paul Lestumier, veuve de Jean-Baptiste-Gabriel Benoist., 9 juin 1806
      inventaire après décès; Lestumier, Marie-Julienne-Paul; Benoist, Jean-Baptiste-Gabriel
    - Inventaire après décès de Jean-Jacques Colin., 5 juillet 1806
      inventaire après décès; Colin, Jean-Jacques
    - Inventaire après décès de Marie-Anne Lhuillier, veuve de Jean-Pierre Jacquin., 10 juillet 1806
      inventaire après décès; Lhuillier, Marie-Anne; Jacquin, Jean-Pierre
    - Inventaire après décès de Pierre Guenet., 25 juillet 1806
      inventaire après décès; Guenet, Pierre
    - Inventaire après décès de Jean-Etienne Houdart., 18 août 1806
      inventaire après décès; Houdart, Jean-Etienne
    - Inventaire afin de divorce entre Adrien Carpentier, rue du Chemin du Rempart, n° 8, marchand de chevaux et Marie-Ursule Desmonts ou Demont, son épouse, rue Christine, n° 3., 5 novembre 1806
      Voir procès-verbal du 5 mars 1807.
      inventaire; Chemin-du-Rempart (rue du); Christine (rue); Carpentier, Adrien; Desmonts, Marie-Ursule; Demont, Marie-Ursule; commerçant
    - Inventaire après décès de Marie-Thérèse Brochet, divorcée d'Antoine-Noël Legrand, rue des Mathurins., 11 décembre 1806
      inventaire après décès; Mathurins (rue des); Brochet, Marie-Thérèse; Legrand, Antoine-Noël
    - Inventaire afin de divorce entre Jacques-Balthazard Souchot, rue de la Calandre, n° 19, et Adélaïde-Henriette Mesnel, rue des Petits Pères au café de la Bourse., 28 février 1807
      Voir Procès-verbal des 2 avril 1807 et 22 octobre 1807.
      inventaire; Calandre (rue de la); Petits-Pères (rue des); Souchot, Jacques-Balthazard; Mesnel, Adélaïde-Henriette
    - Inventaire après décès de Jacques-Omer Lebeau, décédé à l'Hôtel Dieu., 2 mars 1807
      Voir partage de succession du 19 mars 1807.
      inventaire après décès; Hôtel-Dieu; Lebeau, Jacques-Omer
    - Inventaire après décès de Jean-Pierre Bacon, place des Vosges, n° 21., 18 mars 1807
      Voir enchères d'un terrain à Belleville du 17 août 1807.
      inventaire après décès; Belleville (ancienne commune); Vosges (place des); Bacon, Jean-Pierre
    - Inventaire après décès de Marie-Françoise Moreau, épouse de Guy Lathelize, rue des Nonaindières, n° 5., 6 mai 1807
      inventaire après décès; Nonnains-d'Hyères (rue des); Moreau, Marie-Françoise; Lathelize, Guy
    - Inventaire après décès de Marguerite-Victoire Legrand, veuve en 1ère noces de Jean-Edmé Rollin, en secondes de Jean-Baptiste Hauchecorne, et épouse en 3è noces de Christophe-Thierry Dussaux, rue Saint-Antoine, n° 89., 11 mai 1807
      inventaire après décès; Saint-Antoine (rue); Legrand, Marguerite-Victoire; Dussaux, Christophe-Thierry; Hauchecorne, Jean-Baptiste
    - Inventaire après décès de Claude Morand, rue de la Cerisaie, n° 12., 16 mai 1807
      inventaire après décès; Cerisaie (rue de la); Morand, Claude
    - Inventaire après décès de Anne-Joseph Penot Lombart, commissaire ordonnateur, rue de l'Université, n° 45., 4 juin 1807
      Voir dépôt de procuration donnée à Marie-Catherine Reymond, sa veuve, du 7 novembre 1807.
      inventaire après décès; Université (rue de l'); Penot Lombart, Anne-Joseph; Reymond, Marie-Catherine; officier (armée)
    - Inventaire après décès de Marie-Anne-Catherine Garaudeau, veuve de Jacques Deschamps, rue Beautreillis, n° 5., 8 juin 1807
      inventaire après décès; Beautreillis (rue); Garaudeau, Marie-Anne-Catherine; Deschamps, Jacques
    - Inventaire après décès de Louis-Nicolas Pasquinot, rue du Faubourg Poissonnière, et rue du Roi de Sicile., 18 juillet 1807
      inventaire après décès; Faubourg-Poissonnière (rue du); Roi-de-Sicile (rue du); Pasquinot, Louis-Nicolas
    - Inventaire après décès de François-Désiré Dupuich, brasseur, rue du Petit Musc, n° 14., 16 septembre 1807
      Voir enchères du fonds de brasserie par Laurette Pernet, sa veuve, du 7 novembre 1808 et remariage de la dite veuve du 12 novembre 1808.
      inventaire après décès; Petit-Musc (rue du); Dupuich, François-Désiré; Pernet, Laurette; distillateur
    - Inventaire après décès de Joseph Esquiros, rue des Lions Saint-Paul, n° 2., 3 décembre 1807
      inventaire après décès; Lions-Saint-Paul (rue des); Esquiros, Joseph
    - Inventaire après décès de Jean-Baptiste Vassou, rue de Charonne, n° 110., 15 décembre 1807
      Voir partage de sa succession et de celle de Anne-Marguerite Chevalier, son épouse, du 11 novembre 1808.
      inventaire après décès; Charonne (rue de); Vassou, Jean-Baptiste; Chevalier, Anne-Marguerite
    - Inventaire après décès de Geneviève-Thérèse Dupuis, cul-de-sac Berthaud, n° 1., 20 avril 1808
      inventaire après décès; Dupuis, Geneviève-Thérèse
    - Inventaire après décès de Charles-Pierre Jacquemin, commissaire des guerres, décédé à Brunswick., 24 mai 1808
      inventaire après décès; Brunswick (Allemagne); Jacquemin, Charles-Pierre; commissaire des guerres (Ancien Régime)
    - Inventaire après décès de Marie-Madeleine-Xavier Collignon, veuve de Louis-Georges Gougenot, rue de Grammont, n° 23., 12 octobre 1808
      inventaire après décès; Gramont (rue de); Collignon, Marie-Madeleine-Xavier; Gougenot, Louis-Georges
    - Inventaire après décès de Catherine-Jeanne-Joséphine Harger, veuve en 1ères noces de Claude-François Mercier, et épouse en 2e noces de Sébastien-Jean-Laurent Verbois, rue de Turenne, n° 2., 21 octobre 1808
      inventaire après décès; Turenne (rue de); Harger, Catherine-Jeanne-Joséphine; Verbois, Sébastien-Jean-Laurent; Mercier, Claude-François
    - Inventaire après décès de Guillaume Brotot Brosse, rue de la Mortellerie, n° 12., 27 décembre 1808
      inventaire après décès; Mortellerie (rue de la); Brotot Brosse, Guillaume
  - Répertoire. 1809, 2 janvier - 1813, 30 janvier, 2 janvier 1809 - 30 janvier 1813; MC/RE/VI/23
    - Inventaire après décès de Marguerite Saintine Lefevre divorcée de Jean-Pierre Godard, rue du Roi-de-Sicile., 31 janvier 1809
      inventaire après décès; Roi-de-Sicile (rue du); Lefevre, Marguerite-Saintine; Godard, Jean-Pierre
    - Inventaire après décès de Charles-Clément Faburel à Guiscard (Oise) le 9 septembre 1807., 21 février 1809
      inventaire après décès; Guiscard (Oise); Faburel, Charles-Clément
    - Inventaire après décès de Pierre-Guillaume Dubois marchand cartonnier, 13 rue du Petit-Lion-Saint-Sauveur., 17 mars 1809
      inventaire après décès; Petit-Lion-Saint-Sauveur (rue du); Dubois, Pierre-Guillaume; papetier
    - Inventaire après décès de Marie-Anne-Miché de Rochebrune, veuve en premières noces de Jacques Gaillard de La Valette, en deuxième de Georges-Adam Heim, et divorcée en troisièmes noces de Gabriel-René Réveillé de Beauregard, rue de l'Arbre-Sec., 27 mai 1809
      inventaire après décès; Arbre-Sec (rue de l'); Rochebrune (de), Marie-Anne-Miché; Réveillé de Beauregard, Gabriel-René; Gaillard de La Valette, Jacques; Heim, Georges-Adam
    - Inventaire après décès de Marie-Elisabeth Herbet, femme de Jean-Louis Delestenne, menuisier, rue Traversière et Antoine n° 39, 19 juin 1809
      inventaire après décès; Traversière (rue); Herbet, Marie-Elisabeth; Delestenne, Jean-Louis; menuisier
    - Inventaire après décès de Jeanne-Françoise-Bonne Demusset, passage des Petits-Pères n°1., 23 juin 1809
      inventaire après décès; Petits-Pères (passage des); Demusset, Jeanne-Françoise-Bonne
    - Inventaire après décès de Françoise-Henriette Duhamel, veuve de Hubert Cazin, à l'hôtel de la légation de Bavière, rue de Clichy., 10 août 1809
      inventaire après décès; Clichy (rue de); Duhamel, Françoise-Henriette; Cazin, Hubert
    - Inventaire après décès de Pierre-César Roche, rue Saint-Nicolas-du-Chardonnet n°10., 8 novembre 1809
      inventaire après décès; Saint-Nicolas-du-Chardonnet (rue); Roche, Pierre-César
    - Inventaire après décès de Bon-Jacques-Gabriel-Bernardin Ribet, ancien député à l'Assemblée nationale, rue de Grenelle et Saint-Germain n° 64., 19 décembre 1809
      inventaire après décès; Grenelle (rue de); Ribet, Bon-Jacques-Gabriel-Bernardin; député
    - Inventaire après décès de Françoise Siry, femme de Michel Mioche, rue du faubourg Saint-Martin n°38., 18 juin 1810
      inventaire après décès; Saint-Martin (rue); Siry, Françoise; Mioche, Michel
    - Inventaire après décès de Jeanne-Marie Moutardière, arrivé à Laÿ le 21 avril dernier, femme de Jacques-Philippe Guitel, 30 juin 1810
      inventaire après décès; Moutardière, Jeanne-Marie; Guitel, Jacques-Philippe
    - Inventaire après décès de Marie-Françoise Dubois, épouse de monsieur Louis-Augustin Gourbillon Diancourt rue Ventadour n°13, 26 décembre 1810
      inventaire après décès; Ventadour (rue de); Dubois, Marie-Françoise; Gourbillon Diancourt, Louis-Augustin
    - Inventaire après décès de Louise-Françoise Desarps décédée, épouse de Jean Texier, chef de division à l'administration des droits réunis., 13 mars 1811
      inventaire après décès; Desarps, Louise-Françoise; Texier, Jean
    - Inventaire après décès de Nicolas-Louis-Guillaume Coudre Lacoudrais, ancien armateur et consul de S.M. le roi de Suède., 20 mars 1811
      inventaire après décès; Coudre Lacoudrais, Nicolas-Louis-Guillaume; armateur; diplomate
    - Inventaire après décès de René-Jean Dourif, avoué de 1ère instance, décédé à Paris le 17 juillet 1811., 29 juillet 1811
      inventaire après décès; Dourif, René-Jean; avoué
    - Inventaire après décès de Serene de Narbonne Lara décédée, veuve de Louis-Bénigne-Pantaléon de Trousset d'Héricourt., 10 septembre 1811
      inventaire après décès; Narbonne Lara, Serene de; Trousset d'Héricourt, Louis-Bénigne-Pantaléon de
    - Inventaire après décès de Jean-Nicolas Dimps, cartonnier, rue Saint-Philippe n°2, 23 septembre 1811
      inventaire après décès; Saint-Philippe (rue); Dimps, Jean-Nicolas; papetier
    - Procuration de Thomas Gorzenski, capitaine au 9ème régiment polonais, né à Plavlovice, palatinat de Cracovie., 25 septembre 1811
      Actes signalés par le personnel du Minutier central des notaires de Paris, 2003-2012 (base de données migrée: voir contexte dans le Plan d’orientation général - Notaires de Paris, guides thématiques du Minutier).
      procuration; Pologne; Gorzenski, Thomas; officier (armée)
    - Procuration d'Ignace Karpinski, capitaine de 1ère classe dans le 7ème régiment d'infanterie polonaise, né à Vinca en Ukraine., 26 septembre 1811
      procuration; Ukraine; Karpinski, Ignace; officier (armée)
    - Procuration de Jean Czaplewski, lieutenant au 7ème régiment d'infanterie du Grand-Duché de Varsovie, né au village de Bommin, province de Cracovie., 26 septembre 1811
      procuration; Pologne; Czaplewski, Jean
    - Inventaire après décès de Jacques Jouet, négociant, arrivé le 26 novembre 1811, rue Vieille-du-Temple n°30. Adélaïde-Angélique Picard-Duban, sa veuve, 7 octobre 1811